Inventaris van het archief van het geslacht Van Beresteyn en aanverwante geslachten
Nationaal Archief, Den Haag
- Tweede deel, 2.
  - Archief van de administratie van het Pieuse Fonds Maria Duyst, genaamd De kist Van Beresteyn.
    - ondersteuningswerkzaamheden., IV.
      - Rapport van Verheye van Citters aan zijn mededirecteuren over de mogelijkheid tot de uitkering van hogere jaargelden aan behoeftige nabestaanden., 6 mei 1790; 2037; 1 stuk
    - varia., V.
      - Ingekomen factuur bij Pauwels van Beresteyn voor de vervaardiging van een kist ter berging van archivalia betreffende de nalatenschap van Maria Duyst., 13 oktober 1635; 2038; 1 stuk
      - Kaart houdende een beschrijving van de tocht van de Joden door de woestijn van Sinai. Gedrukt., Z.j.; 2039; 1 stuk
        Deze kaart werd blijkens aantekeningen op de rugzijde gebruikt als omslag van 18e eeuwse akten, afkomstig uit het archief van het fonds.
- Derde deel, 3.
  - Stukken afkomstig van E.A. van Beresteyn, (1876-1948)., I
    - Persoonlijke papieren., A
      - Werkzaamheden op economisch terrein., 1
        - Stukken betreffende zijn lidmaatschap van de commissie voor het Streekplan van de Veluwe en zijn bijdrage aan de rapportage van deze commissie aan Gedeputeerde Staten van de provincie Gelderland., 1934-1939; 2040; 1 pak
          Zie hierover ook inventarisnummer 782, deel 1.
        - Aantekeningen van Van Beresteyn, gemaakt voor een geschiedschrijving over het Vierhouter Bos, met correspondentie en kranteartikelen., 1934-1941 en z.j.; 2041; 1 omslag
        - Stukken betreffende protesten van Van Beresteyn en de vereniging "Het Grondbezit" tegen de provinciale verordening van Gelderland inzake natuurbescherming., Mei-augustus 1937; 2042; 1 omslag
        - Aantekeningen, gemaakt voor een redevoering voor de algemene vergadering van de Nederlandsche Heidemaatschappij, afdeling Meppel, over "beperkingen van den eigendom door de Woningwet..."., April 1939; 2043; 1 omslag
        - Verordeningenblad voor het bezette Nederlandsche Gebied aflevering 18, 1943, houdende een besluit betreffende het staatstoezicht op de bossen, met aantekeningen van Van Beresteyn en een exemplaar van "De Gemeentestem", houdende een artikel over "De nieuwe boschwetgeving"., 1943-1944; 2044; 1 omslag
        - Ledenlijst van de vereniging "Het Grondbezit"., z.j.; 2045; 1 omslag
      - Werkzaamheden op genealogisch, iconografisch en kunsthistorisch terrein., 2
        - Stukken betreffende voorstellen tot de oprichting van een documentatiebureau en de instelling van een Iconografisch Bureau door het Genealogisch Heraldisch Genootschap "De Nederlandsche Leeuw"., 1917-1921; 2046; 1 omslag
        - Ingekomen prospektussen en statuten van geschiedkundige verenigingen., 1921-1926; 2047; 3 deeltjes
        - Ingekomen nota van de secretaris van het Genealogisch Heraldisch Genootschap "De Nederlandsche Leeuw", bestemd voor de documentatiecommissie van dit genootschap, ter begeleiding van een nota van Van Beresteyn over de organisatie van het Documentatie Bureau van het genootschap, met concept van Van Beresteyn., Juli 1924; 2048; 2 stukken
        - Stukken betreffende een schenking van kunsthistorisch materiaal door C. Hofstede de Groot aan de Iconografische afdeling van het Genealogisch Heraldisch Genootschap "De Nederlandsche Leeuw", het overlijden van Hofstede de Groot, de adviezen van Van Beresteyn aan de Nederlandsche Commissie voor Ikonographische Documentatie over zijn nagelaten kunsthistorische documenten en de oprichting van een Rijksbureau voor Ikonografische en Kunsthistorische Documentatie., 1926-1935; 2049; 1 omslag
        - Stukken betreffende de instelling van een Nederlandsch Instituut voor Erfelijkheidsleer van den Mensch en Eugenetiek door de Universiteit van Groningen bij gelegenheid van de zeventigste verjaardag van J.F. van Bemmelen, hoogleraar in de zoölogie aldaar, met briefwisseling van Van Beresteyn met Van Bemmelen over voorstellen tot de oprichting van een instituut voor bio-genealogie., 1927-1930; 2050; 1 omslag
        - Stukken betreffende zijn lidmaatschap van de Nederlandsche Commissie voor Ikonographische Documentatie., 1929-1938; 2051-2056
          - Beschikking van de minister van Onderwijs, Kunsten en Wetenschappen van 31 oktober 1929, nr. 5006, houdende zijn benoeming tot lid. Afschrift. 1929, 2051; 1 stuk
          - Stukken betreffende verzoeken van Van Beresteyn om regeringssteun voor een op te richten Iconografisch Bureau. 1929-1936, 2052; 1 omslag
          - Concept van een lezing voor het Genealogisch Heraldisch Genootschap "De Nederlandsche Leeuw" over de werkzaamheden van de commissie. 1930, 2053; 1 stuk
          - Rapport over het door de commissie voorgestelde Iconografisch Bureau, bestemd voor het internationaal congres van de iconografische commissie van het Internationaal Comité voor Geschiedeniswetenschap in Cambridge, met concept van Van Beresteyn. 1930, 2054; 1 omslag
          - Ingekomen brieven van de fotograaf A. Frequin over door de commissie gestelde voorwaarden voor samenwerking. November-december 1930, 2055; 3 stukken
          - Stukken betreffende congressen van de iconografische commissie van het Internationaal Comité voor Geschiedeniswetenschap. 1930-1938, 2056; 1 omslag
        - Bewijzen van lidmaatschap van het Nederlands Verbond voor Sibbekunde., 1943-1944; 2057; 2 stukken
        - Rapport van Van Beresteyn, houdende voorstellen tot instrukties over de samenstelling van een heruitgave van de Iconographia Batava van E. Moes, met concept en doorslag van een nota aan de minister van Onderwijs, Kunsten en Wetenschappen door Van Beresteyn als beheerder van de afdeling Ikonografie van het Rijksbureau voor Ikonografische en Kunsthistorische Documentatie over mogelijke subsidie van deze heruitgave., 1944, 1948; 2058; 2 banden
    - Zakelijke papieren: archivalia van de n.v. "Het Vierhouter Bosch"., B
      Het Vierhouter Bosch bevatte percelen in eigendom van leden van de geslachten Marcus en Frowein. Zie over de verwerving en het beheer van goederen van deze geslachten de inventarisnummers 1592-1624. Zie voor het bos zelf de inventarisnummers 1615 en 1624.
      - Retroacta., 1
        - Akten van overdracht van percelen van het Vierhouter Bosch, met bijlagen., 1729-1816; 2059; 1 omslag
          Deze akten zijn genummerd, en door Jacob Marcus van een tafel voorzien.
        - Ingekomen brieven van J.C.C.W. de Mol, notaris in Harderwijk, en J. Nedermeyer van Rosenthal bij W.J. de Vries in Zutphen over diens aktie om onwettigverklaring van de verkoop van drie tweeëndertigste deel in de Driespetersheggen door de voogd van nabestaanden van Drost., September-oktober 1839; 2060; 4 stukken
        - Beschrijving van de percelen van het Vierhouter Bosch, door N.N., met nadere aantekeningen over bebossingen van deze percelen "ten gebruike van de boschwachter"., 1796-1849; 2061; 1 deeltje
          Enkele aantekeningen zijn vermoedelijk gemaakt door Jacob Marcus.
        - Financiële jaaroverzichten betreffende de exploitatie van het Vierhouter Bosch door Jacob Marcus en zijn nabestaanden., 1839-1862; 2062; 1 deel
          Voorin een overzicht van de goederen onder Nunspeet vanaf 26 april 1839.
      - Verwerving en vervreemding., 2
        - Lijst van kadastrale percelen van leden van het geslacht Frowein, met stukken betreffende de oprichting en de koninklijke goedkeuring van de naamloze vennootschap "Het Vierhouter Bosch"., 1882; 2063; 1 omslag
        - Stukken betreffende de onderhandse verkoop van enige percelen op stam staande dennen door de n.v. aan R. Scheibler, koopman in Kleef., 1886; 2064; 1 omslag
        - Akte, houdende het besluit tot openbare verkoop van de goederen onder Ermelo, nagelaten door Cornelis de Bruyn, door zijn erfgenamen ten overstaan van Johan Frederik Neeb, notaris aldaar., 8 april 1898; 2065; 1 stuk
        - Akte, houdende de overdracht van een stuk heideland onder Vierhouten door Margaretha Elisabeth Frowein, weduwe van Adriaan Pieter Helenus van Es, aan de n.v. ten overstaan van Johan Hendrik Tobias Heyink, kandidaat-notaris in Harderwijk, met retroactum inzake regelingen, getroffen door Van Es bij de verwerving van dit perceel, 1917., 10 februari 1926; 2066; 2 stukken
        - Akte, houdende de overdracht van een stuk dennenbos door de n.v. aan E.A. van Beresteyn ten overstaan van Bartholomeus Meester, notaris in Nunspeet., 18 maart 1926; 2067; 1 stuk
        - Akte, houdende de overdracht van een perceel grond aan de Gortelseweg onder Vierhouten door Willem van het Slot aan de n.v. ten overstaan van Johannes Hendricus Egbertus Meesters, kandidaat-notaris in Nunspeet, 26 september 1935. Afschrift door de notaris, met bijlagen., 2068; 2 stukken
      - Beheer., 3
        - Ingekomen aantekeningen en brieven van G. van Emsch over de toestand van het Vierhouter Bosch., 1886 en z.j.; 2069; 3 stukken
        - Jaarrekeningen betreffende de exploitatie van het bos, met bijlagen., 1888-1890; 2070; 1 deel
        - Ingekomen kwitanties bij Johann Wilhelm Frowein van zijn familieleden voor leningen uit de reserves van de n.v., Juni 1895; 2071; 1 omslag
        - Ingekomen missive van de minister van Justitie, houdende afwijzing van een verzoek om verscherpt politietoezicht in het bos., 13 april 1898; 2072; 1 stuk
        - Klad-aantekeningen van Johann Wilhelm Frowein, gemaakt tijdens aandeelhoudersvergaderingen van de n.v., 1904 en z.j.; 2073; 3 stukken
        - Ingekomen brief van de Import van Teak, Eiken en Mahonie I.T.E.M. bij E.A. van Beresteyn, houdende verzoek om verkoop van beukenhout., 16 maart 1944; 2074; 1 stuk
        - Doorslag van een bezwaarschrift van het bestuur van de n.v. aan de Raad van State tegen het uitbreidingsplan van de gemeente Ermelo., 6 september 1944; 2075; 1 band
    - Verzamelde stukken., C
      - Wapentekening van Antony Barnevelt., Z.j. (20e eeuw?); 2076; 1 stuk
        Houtgravure op oud-hollands papier.
  - Stukken afkomstig van Johan Gael (geboren 1745)., II
    - Briefwisseling van Johan Gaal met Orangistische geestverwanten over politieke geestverwanten., 1801-1802; 2077; 1 omslag
      Op een der stukken bevinden zich aantekeningen van E.A. van Beresteyn.
  - Aanvulling 1983.
    - Gezangenbundel voor het gebruik in de Belgische evangelische kerken, Brussel 1856, uit het bezit van Anna Pauline van Beresteyn (1840-1920)., z.j.; 2078; 1 deel
    - 'Oude generatiën van het geslacht Van Beresteyn" door E.A. van Beresteyn. Overdrukken uit De wapenheraut, met uitleenbriefje., 1905; 2079; 1 band
    - Afdruk van een zegel van Willem Scoen (?) Adriaens., z.j.; 2080; 1 omslag